---
title: "TD3 Enquete et sondage"
author: Paul-Alexandre Fourrière
date: 25/09/2020
output: html_notebook
---


```{r}
do <- read.table("naissances.txt", header = TRUE)
```

# Question 1)

```{r}
boxplot(do$BWT ~ do$SMOKE, main = "R´epartition des poids des enfants
pour les m`eres fumeuses/non fumeuses", col = "lightcyan")
```
On remarque une petite différence entre le poids des bébé des maman qui fument et celles qui ne fument pas

# Question 2 )
```{r}
mean(do$BWT)
mean(table(do$SMOKE))
var(do$BWT)
var(table(do$SMOKE))
sd(do$BWT)
sd(table(do$SMOKE))
length(do$BWT)
length(do$SMOKE)
```
# Question 3)
```{r}
varfacteur <- split(do$BWT, do$SMOKE) # remplacer la variable par la variable quantitative et le facteur par la variable qualitative
varfacteur
mg <- sapply(varfacteur, mean) # Calcul des moyennes par groupes
mg
x <- barplot(mg, ylim = c(0, 3200))
n <- sapply(varfacteur, length) # Calcul des effectifs par groupes
n
sapply(varfacteur, sd) # Calcul des ´ecarts-types par groupes
sem <- sapply(varfacteur, sd) / sqrt(n) # Calcul des erreurs standards par groupes
sem
arrows(x[1], mg[1] - sem[1], x[1], mg[1] + sem[1], angle = 90, code = 3)
arrows(x[2], mg[2] - sem[2], x[2], mg[2] + sem[2], angle = 90, code = 3)
```
#Question 4)
X :  groupe 1 (Oui)<br>
Y :  groupe 2 (Non)<br>
<br>
H0 : les moyennes de X et Y sont égales <br/>
H1 : les moyennes de X et Y ne sont pas égales <br/>

```{r}
X <- varfacteur$oui
Y <- varfacteur$non

s <- sqrt(((length(X) - 1) * +(length(Y) - 1) * sd(Y)^2) / length(X) + length(Y) - 2)
s

t <- (mean(X) - mean(Y)) / (s * sqrt(1 / length(X) + 1 / length(Y)))
t


t.test(varfacteur$oui, varfacteur$non, var.equal = TRUE)
```
var.equal=TRUE permet de dire a la fonction que les deux paramêtres sont egaux ou pas, peremt une utilisation de la <br>

On remarque que p-value est inférieur a 0.05 donc on peut conclure que h0 est vrai

# Question 5)
```{r}
var.test(varfacteur$oui, varfacteur$non)
```

Shapiro test : <br>
H0 : X suit la loi normal <br>
H1 : X ne suit pas la loi normal


```{r}
shapiro.test(varfacteur$oui)
shapiro.test(varfacteur$non)
```

On remarque que la p-value dans les deux cas n'est pas significative et on rejete h0

# Question 6)
```{r}
varfacteur2 <- split(do$AGE, do$SMOKE) # remplacer la variable par la variable quantitative et le facteur par la variable qualitative
varfacteur2
mg <- sapply(varfacteur2, mean) # Calcul des moyennes par groupes
mg
n <- sapply(varfacteur2, length) # Calcul des effectifs par groupes
n
sapply(varfacteur2, sd) # Calcul des ´ecarts-types par groupes
sem <- sapply(varfacteur2, sd) / sqrt(n)
sem
```

X :  groupe 1 (Oui) <br>
Y :  groupe 2 (Non)<br>
<br>
H0 : les moyennes de X et Y sont égales <br/>
H1 : les moyennes de X et Y ne sont pas égales <br/>

```{r}
t.test(varfacteur2$oui, varfacteur2$non, var.equal = TRUE)
```

On remarque que le p-value est supérieur a 0.05 donc on rejete h0 et on admet h1 <br>

Shapiro test : <br>
H0 : X suit la loi normal <br>
H1 : X ne suit pas la loi normal

```{r}
shapiro.test(varfacteur2$oui)
shapiro.test(varfacteur2$non)
```
On remarque que pour les deux groupes que la p-value est inférieur a 0.05 donc on admet h0 donc les deux suivent la loi normal


# Question 7)
## a )
Varriable : <br>
- Quantitative :  BWT <br>
- Qualitative : HT <br>
<br>
Hypothèses :  <br>
H0 : L'hyperthension de la mère montre un poids plus éléver chez l'enfant <br>
H1 : L'hyperthension de la mère ne montre aucune diférence de poids chez l'enfant<br>


```{r}
varfacteur3 <- split(do$BWT, do$HT) # remplacer la variable par la variable quantitative et le facteur par la variable qualitative
varfacteur3
mg <- sapply(varfacteur3, mean) # Calcul des moyennes par groupes
mg
n <- sapply(varfacteur3, length) # Calcul des effectifs par groupes
n
sapply(varfacteur3, sd) # Calcul des ´ecarts-types par groupes
sem <- sapply(varfacteur3, sd) / sqrt(n)
sem
```
Test de normalité : <br>

Shapiro test : <br>
H0 : X suit la loi normal <br>
H1 : X ne suit pas la loi normal
```{r}
shapiro.test(varfacteur3$oui)
shapiro.test(varfacteur3$non)
```

On remarque que la p-value dans les deux cas n'est pas significative et on rejete h0 <br>

Test de l'égalité des variance :
```{r}
t.test(varfacteur3$oui, varfacteur3$non, var.equal = TRUE)
```
On remarque que le p-value est proche de 0.05, nous ne pouvons pas conclure
```{r}
boxplot(do$BWT ~ do$HT, main= "Répartition des masses des enfants pour les mère qui font de l'hypertension", col="lightcyan",ylab = "Masse (g)" , xlab = "Hypertension")
```
