# Exercice 2 :
```{r}
do <- read.table("../hop.txt", header = TRUE)
head(do)
```
## Question 1)
Hypotèse : <br>
H0 : L’agitation des patients ne diffère pas suivant la visite de l’association <br>
H1 :  L’agitation des patients  diffère  suivant la visite de l’association
```{r}
a <- split(do$Agitation, do$Visite)
a
boxplot(do$Agitation ~ do$Visite)
t.test(a$oui, a$non, var.equal = TRUE)
```
On a une p-value > 0,05 donc on regètre H0 et on admet H1
## Question 2)
Hypotèse : <br>
H0 : Le nombre de jours d’hospitalisation  ne diffère pas selon le type de maladie <br>
H1 :  Le nombre de jours d’hospitalisation diffère selon le type de maladie

```{r}
a <- split(do$Duree_Hosp, do$Maladie)
a
boxplot(do$Duree_Hosp ~ do$Maladie)
t.test(a$cancereux, a$cardiaque, var.equal = TRUE)
t.test(a$osseux, a$cardiaque, var.equal = TRUE)
t.test(a$vasculaire, a$cardiaque, var.equal = TRUE)
t.test(a$vasculaire, a$osseux, var.equal = TRUE)
t.test(a$cancereux, a$osseux, var.equal = TRUE)
t.test(a$cancereux, a$vasculaire, var.equal = TRUE)
```


Ici pour accepter h0, chaque p-value doit être en dessous de 0,05 or on remarque par exemple que pour vasculaire et cardiaque le p-value est > 0,05 donc on rejet H0 et on admet H1

## Question 3 )
### a)
```{r}
plot(do$Duree_Hosp, do$Appels, pch = 16, main = "Nombre d’appels en fonction de la dur´ee d’hospitalisation")
```
### b)
```{r}
cor(do$Duree_Hosp, do$Appels)
```
### c)
Hypothèse : <br>
H0 : La corrélation entreX et y est nulle<br>
H1 :La corrélation entreX et y n'est pas nulle

```{r}
cor.test(do$Duree_Hosp, do$Appels)
```
p-value < 0,05 la corélation entre X et y est signifiative donc on accepte H0

### d)
```{r}
modele <- lm(do$Appels ~ do$Duree_Hosp)
summary(modele)
```
### e)
```{r}
plot(do$Duree_Hosp, do$Appels, pch = 16, main = "Nombre d’appels en fonction de la dur´ee d’hospitalisation")
abline(modele, col = "red")

```
### f)
```{r}
result <- modele$residuals
result
```


## 4 :
Hypothèse : Le nombre d'appels des patients diffère suivant la visite de l’association <br/>

h0 : Le nombre d'appels des patients ne diffère pas suivant la visite de l’association <br/>
h1 : Le nombre d'appels des patients diff`ere suivant la visite de l’association <br/>

```{r}
varfacteur3 <- split(do$Appels, do$Visite)
varfacteur3
```
```{r}
mg <- sapply(varfacteur3, mean) # Calcul des moyennes par groupes
mg
n <- sapply(varfacteur3, length) # Calcul des effectifs par groupes
n
sapply(varfacteur3, sd) # Calcul des ´ecarts-types par groupes
sem <- sapply(varfacteur3, sd) / sqrt(n)
sem
```

Shapiro test : <br>
H0 : X suit la loi normal <br>
H1 : X ne suit pas la loi normal
```{r}
shapiro.test(varfacteur3$oui)
shapiro.test(varfacteur3$non)
```

On remarque que la p-value dans le cas non n'est pas significative et on rejete h0 <br>

Test de l'égalité des variance :
```{r}
t.test(varfacteur3$oui, varfacteur3$non, var.equal = TRUE)
```

On remarque que la p-value n'est pas < 0,05 donc on rejette H0


```{r}
boxplot(do$Appels ~ do$Visite, main = "Répartition du nombre d'appels en fonction de la visite ou non", col = "lightcyan", ylab = "Appels (nb)", xlab = "Visite")
```