# Exo1
## Question 1 )
```{r}
do <- read.table("../stress.txt", header = TRUE)
head(do)
```
```{r}
boxplot(do$Requetes ~ do$Bureau)
```
```{r}
library(gplots)
plotmeans(do$Requetes ~ do$Bureau, data = ToothGrowth, mean.labels = TRUE, connect = FALSE)
```

On remarque que les moyennes ne sont pas proche

## Question 2)

H0: Les moyennes du nombre de requette sont fonction du type de bureau <br>

H1: Les moyennes du nombre de requette ne sont pas fonction du type de bureau


## Question 3)
```{r}
resultat <- aov(do$Requetes ~ do$Bureau, do)
resultat
summary(resultat)
```
On a une pvalue inférieur a 0,005 donc on rejette l'homogénéité des variances; on fais un test de student sur chaque
```{r}

```
```{r}
varfacteur <- split(do$Requetes, do$Bureau)
varfacteur

t.test(varfacteur$`2a4`, varfacteur$sup4cloisonne, var.equal = TRUE)
t.test(varfacteur$`2a4`, varfacteur$sup4paysager, var.equal = TRUE)
t.test(varfacteur$sup4cloisonne, varfacteur$sup4paysager, var.equal = TRUE)

```
D'àpres les testes de student, on remarque que la p-value du test de student pour 2a4 et sup4paysager est bien en dehors de la valeur de confiance,

## Question 4)


```{r}
pairwise.t.test(do$Requetes, do$Bureau, p.adjust.method = "none")
pairwise.t.test(do$Requetes, do$Bureau, p.adjust.method = "bonferroni")
```

On remarque que les p-value sont inférieur a 0,05;

## Question 5)

```{r}
mean(varfacteur$`2a4`) - 9
```
La différence entre la moyenne (12,05) et la personne intérrogé (9) est de 3,05

## Question 6)
```{r}
resultat$residuals
plot(resultat$residuals)
boxplot(resultat$residuals ~ do$Bureau)
shapiro.test(resultat$residuals)
qqnorm(resultat$residuals)
qqline(resultat$residuals)
```
## Question 7)

```{r}
bartlett.test(do$Requetes, do$Bureau)
bartlett.test(resultat$residuals, do$Bureau)
```
## Question 8)
### 3)
```{r}
resultat2 <- aov(do$Bienetre ~ do$Bureau, do)
resultat2
summary(resultat2)
```
### 4)
```{r}
varfacteur2 <- split(do$Bienetre, do$Bureau)
varfacteur2

t.test(varfacteur2$`2a4`, varfacteur2$sup4cloisonne, var.equal = TRUE)
t.test(varfacteur2$`2a4`, varfacteur2$sup4paysager, var.equal = TRUE)
t.test(varfacteur2$sup4cloisonne, varfacteur2$sup4paysager, var.equal = TRUE)
```
On remarque que toutes les p-value sont dans le bon indice

### 6)

```{r}
resultat2$residuals
plot(resultat2$residuals)
boxplot(resultat2$residuals ~ do$Bureau)
shapiro.test(resultat2$residuals)
qqnorm(resultat2$residuals)
qqline(resultat2$residuals)
```

### 7)
```{r}
bartlett.test(do$Bienetre, do$Bureau)
bartlett.test(resultat2$residuals, do$Bureau)
```
# Exercice 2 :
```{r}
do <- read.table("../hop.txt", header = TRUE)
head(do)
```
## Question 1)
Hypotèse : <br>
H0 : L’agitation des patients ne diffère pas suivant la visite de l’association <br>
H1 :  L’agitation des patients  diffère  suivant la visite de l’association
```{r}
a <- split(do$Agitation, do$Visite)
a
boxplot(do$Agitation ~ do$Visite)
t.test(a$oui, a$non, var.equal = TRUE)
```
On a une p-value > 0,05 donc on regètre H0 et on admet H1
## Question 2)
Hypotèse : <br>
H0 : Le nombre de jours d’hospitalisation  ne diffère pas selon le type de maladie <br>
H1 :  Le nombre de jours d’hospitalisation diffère selon le type de maladie

```{r}
a <- split(do$Duree_Hosp, do$Maladie)
a
boxplot(do$Duree_Hosp ~ do$Maladie)
t.test(a$cancereux, a$cardiaque, var.equal = TRUE)
t.test(a$osseux, a$cardiaque, var.equal = TRUE)
t.test(a$vasculaire, a$cardiaque, var.equal = TRUE)
t.test(a$vasculaire, a$osseux, var.equal = TRUE)
t.test(a$cancereux, a$osseux, var.equal = TRUE)
t.test(a$cancereux, a$vasculaire, var.equal = TRUE)
```


Ici pour accepter h0, chaque p-value doit être en dessous de 0,05 or on remarque par exemple que pour vasculaire et cardiaque le p-value est > 0,05 donc on rejet H0 et on admet H1

