---
title: "TD5 Enquete et sondage"
author: Paul-Alexandre Fourrière
date: 25/09/2020
output: html_notebook
---

# Exo 1

```{r}
do <- read.table("../tests.txt", header = TRUE)
head(do)
```
## Question 1 :

```{r}
M <- cor(do)
M
```

## Question 2 :
```{r}
library(corrplot)
pmat <- cor.mtest(do)
pmat
corrplot(M, type = "upper", p.mat = pmat$p, sig.level = 0.05)
```

## Question 3 :
```{r}
model1 <- factanal(do, factors=1)
model1
```
Quelle est la variance expliqu´ee par le facteur commun ? <br>
<br>
<br>
Quel pourcentage cela repr´esente-t-il par rapport `a la variance totale ? <br>
<br>
<br>
Un seul facteur est-il suffisant ?<br>
Non, un seul facteur n'est pas assez<br>
## Question 4 )
```{r}
model2 <- factanal(do, factors=2)
model2
model3 <- factanal(do, factors=3)
model3
model4 <- factanal(do, factors=4)
model4
```
D'après la pvalue, le seul bon facteur est celui ou il y en a 3
## Question 5 )
```{r}
x <- eigen(cor(do))
x
length(x$values[x$values>1])
```
Il ya 3 valeurs supérieurs a 1

## Question 6)
```{r}
model3
```
## Question 7 )


## Question 8 )
```{r}
library(psy)
cronbach(model3$loadings)
```
# Exo 2

```{r}
do <- read.table("../yt.txt", header = TRUE)
head(do)
```
## Question 1 :
```{r}
pairs(do)
```
Cela permet de regarder la corrélation possible entre toutes les variables
## Question 2 :
```{r}
cor(do)
```
Il y a le travail et le temps; travail et divertisement; et divertisement et temps
## Question 3 :
```{r}
library(FactoMineR)
resultat <- PCA(do)
```
## Question 4 :
```{r}
resultat$eig
barplot(resultat$eig[,1])
plot(resultat$eig[,1],type='b')
```
A partir de la 3; il aura donc 3 facteurs
## Question 5 :
```{r}
plot(resultat,choix="var",axes=c(1,2))
plot(resultat,choix="var",axes=c(1,3))
```
Le travail, le divertisement et le temps pour le 1er graphique <br>
et le travail pour le 2ème graphique
## Question 6 :
```{r}
plot(resultat,choix="ind",axes=c(1,2))
plot(resultat,choix="ind",axes=c(1,3))
```
